臺灣高雄地方法院民事判決
111年度雄建簡字第26號
原      告  岩秋男  

被      告  張正奕  

訴訟代理人  吳任偉律師
上列當事人間請求給付工程款事件，本院於民國111年10月12日
言詞辯論終結，判決如下：
    主      文
原告之訴及假執行之請均駁回。
訴訟費用由原告負擔。
    事實及理由
一、原告主張：兩造於民國110年1月26日就高雄市○○區○○○路000
    號簽立承攬契約（下稱系爭契約），惟因訴外人豐騰御前空
    間設計（下稱豐騰設計公司）的水電分包廠商毀約，造成原
    告分包之工程進度延遲，110年12月初兩造協商結果，被告
    承諾願貼補原告剩餘工程之費用，並於111年1月28 日支付
    原告新台幣（下同)100,000元（含泥作磁磚及外觀大理石追
    加款），原告遂將剩餘大理石、扶手、油漆等工程陸續完工
    ，詎完工後被告僅補貼30,000元，尚餘工程款190,950元（
    含統包剩餘工程款78,000元、外觀大理石追加款42,950元、
    拋光石英地磚40,000元、室內地面防水工程款20,000元、增
    加大理石PC保護板10,000元），經屢次催討，均置之不理等
    語，爰依系爭承攬契約關係提起本件訴訟，並聲明：㈠被告
    應給付原告190,950元 ，及自起訴狀送達日起至清償日止，
    按年息百分之5計算之利息。㈡願供擔保，請准宣告假執行。
二、被告則以：伊與豐騰設計公司才是系爭契約之當事人，兩造
    間並未成立任何契約關係，按系爭契約第陸條之規定，本件
    為「總價承攬」之工程契約，工程總價為3,305,750元，分6
    期給付，然因豐騰設計公司施工至第六期時，向伊表示部分
    工項無法繼續施作，伊就「第六期施工內容二、水電開關面
    板、電盤、衛浴設備安裝完成」自行委外施作，其餘工程項
    目仍由豐騰設計公司進行，雙方合意第六期工程款為70,000
    元，伊已依系爭契約規定給付工程款，而原告為豐騰設計公
    司之下包廠商，自無向被告請求給付工程款之理等語，資為
    抗辯。並聲明：㈠原告之訴駁回。㈡如受不利判決，願供擔保
    ，請准予宣告免為假執行。
三、兩造爭執事項：
  ㈠兩造間有無系爭契約之關係存在？
  ㈡原告依系爭契約請求被告給付工程款，有無理由？
四、本院就爭執事項判斷如下：
  ㈠按當事人主張有利於己之事實者，除法律別有規定或依其情
　  形顯失公平者外，就其事實負擔舉證責任，民事訴訟法第27
　  7條訂有明文。次按原告於其所主張訴之原因事實，除別有
　  規定外，應負舉證責任，如不能為相當之證明，即應受敗訴
　  之判決，有最高法院48年度台上字第1071號判決可資參照。
　  再按債權契約為特定人間之權利義務關係，除法律另有規定
　  外，僅於締約當事人間發生拘束力，基於債之相對性原則，
　  僅債權人得向債務人請求給付（最高法院110年度台上字第2
　  633號判決意旨參照）；債權債務之主體，應以締結契約之
　  當事人為準（最高法院110年度台上字第1963號判決意旨參
　  照）。查本件原告主張兩造間成立系爭契約等語，業據被告
　  否認在卷，揆諸上開民事訴訟法第277條及最高法院48年度
　  台上字第1071號判決要旨，原告就此利己之事實，應負舉證
　  責任。
　㈡原告就上開主張固提出LINE通訊軟體對話紀錄翻拍相片、工
    程照片等件為證（見本院卷第15頁至第35頁、第95頁至第12
    9頁、第185頁至第187頁、第197頁至第201頁、第229頁），
    然並未提出其與被告間定有承攬契約之證據，且業經被告否
    認其為契約之相對人，並提出工程承攬合約書為證（見本院
    卷第67頁至第69頁），觀諸上開合約書之簽約主體乃被告及
    豐騰設計公司，而依被告所提出之匯款明細表、請款單、收
    據（見本院卷第71頁至第79頁、第147頁至第163頁），可知
    被告分別於111年1月18日及111年1月28日將第六期工程尾款
    匯款予訴外人即豐騰設計公司負責人潘瑞騰，依兩造所提出
    之上述事證，本院認為與被告間有承攬契約關係者為豐騰設
    計公司，豐騰設計公司係原告之上游包商，被告之契約關係
    係存在其與豐騰設計公司間，原告與被告間並無任何契約關
    係存在，被告負有給付義務者為豐騰設計公司而非原告，參
    以原告迄未舉證與被告間確係成立承攬契約關係，則其主張
    即無實據，基於上開債權相對性之原則，原告自不得向非契
    約相對人即被告，請求給付承攬報酬甚明，原告此部分之請
    求應予駁回。
五、綜上所述，原告依契約之法律關係，請求被告應給付原告19
    0,950元，及自起訴狀繕本送達翌日起至清償日止，按年息
    百分之5計算之利息，為無理由，應予駁回。至原告敗訴部
    分，其假執行之聲請失所附麗，併予駁回。　　
六、本件判決基礎俱已臻明確，兩造其餘攻擊方法及訴訟資料經
    本院審酌後，核與判決不生影響，無逐一論駁之必要，併此
    敘明。
七、訴訟費用負擔之依據：民事訴訟法第78條。
中　　華　　民　　國　　111 　年　　10　　月　　31　　日
                    高雄簡易庭　法　官  張茹棻
以上正本係照原本作成。
如不服本判決，應於送達後20日內，向本院提出上訴狀並表明上
訴理由，如於本判決宣示後送達前提起上訴者，應於判決送達後
20日內補提上訴理由書（須附繕本）。
中　　華　　民　　國　　111 　年　　10　　月　　31　　日
                                書記官  黃振祐